【裁判字號】    95,上訴,123
【裁判日期】    950324
【裁判案由】    違反毒品危害防制條例
【裁判全文】
臺灣高等法院高雄分院刑事判決         95年度上訴字第123號
上  訴  人  臺灣高雄地方法院檢察署檢察官
被      告  甲○○
上列上訴人因被告違反毒品危害防制條例案件，不服臺灣高雄地
方法院94年度訴字第2747號中華民國94年11月30日第一審判決（
起訴案號：臺灣高雄地方法院檢察署94年度毒偵字第5275號，移
送併辦案號：94年度毒偵字第5910、7788號），提起上訴（移送
本院併辦案號：同署94年毒偵字第9856號、95年度毒偵字第1978
號），本院判決如下：
    主  文
原判決撤銷。
甲○○連續施用第一級毒品，累犯，處有期徒刑壹年肆月。
扣案之第一級毒品海洛因貳包（分別為：驗後淨重0.05公克、空
包裝重0.20公克；驗後淨重0.31公克、空包裝重0.17公克）、肆
包（共計毛重0.8 公克）暨殘留第一級毒品海洛因之注射針筒貳
支、塑膠鏟管壹支均沒收銷燬之。
    事  實
一、甲○○前因施用毒品案件，經臺灣高雄地方法院裁定送觀察
    、勒戒後，因無繼續施用毒品之傾向，經臺灣高雄地方法院
    檢察署檢察官以87年度偵字第19949 號不起訴處分確定；又
    因施用毒品案件，經該院裁定送觀察、勒戒後，再經該院以
    92年度毒聲字第2510號裁定令入戒治處所施以強制戒治，並
    經該院以92年度毒聲字第7281號裁定停止戒治，於民國（下
    同）93年4 月17日保護管束期滿執行完畢。又因施用毒品案
    件，經該院以92年度訴字第1214號判處有期徒刑10月確定，
    於93年12月16日縮短刑期執行完畢。猶不知悔改，明知海洛
    因業經公告列為毒品危害防制條例第2 條第2 項第1 款之第
    一級毒品，不得非法持有、施用。竟基於施用第一級毒品海
    洛因之概括犯意，於上開強制戒治執行完畢釋放後5 年內即
    94年1 月底起至95年1 月18日止，連續在其位於高雄縣美濃
    鎮○○街41巷9 號住處及住處附近田裡等地，以將第一級毒
    品海洛因置於注射針筒摻水混合後注射身體等方式，平均約
    每2 天施用第一級毒品海洛因1 次。嗣為警分別於下列時、
    地查獲：(一)於94年5 月13日晚上8 時許，經其同意為警採尿
    ，送驗結果呈嗎啡陽性反應而查獲。(二)於94年6 月21日下午
    4 時40分許，在高雄縣美濃鎮○○路○段15號，因形跡可疑
    ，為巡邏員警盤查，扣得第一級毒品海洛因1 包（驗後淨重
    0.05公克、空包裝重0.2 公克）及殘留第一級毒品海洛因之
    注射針筒1 支。(三)於94年8 月18日下午3 時40分許，為警於
    其住處前查扣其持有之第一級毒品海洛因1 包（驗後淨重
    0.31 公 克、空包裝重0.17公克）。(四)94年10月27日15時許
    ，在其上址住處，為警查獲，扣得已使用過而有海洛因殘留
    之注射針筒、塑膠鏟管各1 支。(五)95年1 月20日14時許，在
    高雄縣美濃鎮○○路○段1090號旁，為警查獲，扣得海洛因
    4 包（共計毛重0.8 公克）。
二、案經高雄縣政府警察局旗山分局、高雄市政府警察局先後移
    送臺灣高雄地方法院檢察署檢察官偵查起訴並移送併辦。
    理  由
一、上揭事實欄(一)至(四)所示之犯罪事實，業據被告甲○○於本院
    審理時坦承不諱；上揭事實欄(五)之犯罪事實，業據被告於警
    詢及檢察官偵查時坦承不諱，且其於上開時地為警查獲時所
    採取之尿液，經分別送請臺灣檢驗科技股份有限公司檢驗，
    均呈嗎啡陽性反應，有該公司94年6 月2 日、7 月6 日、9
    月8 日、95年2 月13日分別出具之濫用藥物尿液檢驗報告各
    1 份及高雄市立凱旋醫院94年11月21日出具之濫用藥物尿液
    檢驗報告1 份附卷可稽。扣案之白粉共計2 包送請法務部調
    查局檢驗結果，送驗白粉確均含第一級毒品海洛因成分（1
    包為驗後淨重0.05公克、空包裝重0.20公克；另1 包驗後淨
    重為0.31公克、空包裝重0.17公克），此有該局94年9 月14
    日調科壹字第220020911 號、94年11月1 日調科壹字第2200
    21350 號鑑定通知書各乙份在卷可考。另扣案之注射針筒1
    支，經送請高雄醫學大學附設中和紀念醫院鑑定結果，檢出
    殘留第一級毒品海洛因之陽性反應，有該院94年8 月23日報
    告編號0000-000號之檢驗報告乙份可佐，並有上開第一級毒
    品海洛因2 包及殘留第一級毒品海洛因之注射針筒1 支扣案
    可資佐證。而被告於上開事實欄(四)、(五)所示時地為警查獲之
    注射針筒、塑膠鏟管均為已使用過且有海洛因殘留；白粉4
    包（共計毛重0.8 公克）確屬其所施用之海洛因毒品之事實
    ，復分別經被告於本院審理時及警詢、偵查中供明在卷，依
    被告係習於施用第一級毒品海洛因之人，自無誤認可能，是
    其上開之自白核與事實相符，自可採為認定事實之證據。從
    而，被告上揭連續施用第一級毒品海洛因之犯罪事實，堪以
    認定。又被告前因施用毒品案件，經原審法院裁定送勒戒處
    所觀察勒戒，經臺灣高雄地方法院檢察署檢察官以不起訴處
    分確定；復因施用毒品案件，經該院裁定送勒戒處所觀察勒
    戒、強制戒治，又經該院裁定停止戒治，於93年4 月17日強
    制戒治期滿之事實，有臺灣高等法院被告前案紀錄表、臺灣
    高雄地方法院檢察署刑案資料查註紀錄表各1 份附卷可參，
    其於強制戒治執行完畢釋放後，5 年內再犯本件施用第一級
    毒品罪，事證明確，應予依法論科。
二、核被告所為，係犯毒品危害防制條例第10條第1 項之施用第
    一級毒品罪。被告先後多次施用第一級毒品之犯行，時間緊
    接，觸犯同一罪名之罪，顯係出於概括之犯意反覆為之，為
    連續犯，依刑法第56條之規定以一罪論，並加重其刑。被告
    持有第一級毒品進而施用，持有之低度行為各為施用之高度
    行為所吸收，不另論持有毒品之罪。被告前因施用毒品案件
    ，經原審法院判處有期徒刑10月確定，於93年12月16日縮短
    刑期執行完畢之事實，有臺灣高等法院被告前案紀錄表及臺
    灣高雄地方法院檢察署刑案資料查註紀錄表各1 份在卷可稽
    ，其於5 年以內再犯本件有期徒刑以上之罪，為累犯，應依
    刑法第47條規定加重其刑，並遞加重之。至檢察官上揭移送
    原審及本院併案審理部分即上揭事實欄(二)至(五)部分與經被告
    自白於94年1 月底起至為警第1 次查獲時日之施用第一級毒
    品犯行等，雖均未據起訴，惟與已起訴論罪科刑部分，各有
    連續犯之裁判上一罪關係，為起訴效力所及，本院自應併予
    審究，附此敘明。
三、原審認被告罪證明確，予以論罪科刑，固非無見；惟原審未
    及就上開事實欄(四)、(五)所示之犯罪事實併予審理判決，尚有
    未洽。檢察官執此聲明上訴，指摘原判決不當，為有理由，
    本院自應將原判決撤銷改判。審酌被告前因施用毒品，迭經
    觀察勒戒、強制戒治及判刑確定，猶未能徹底戒絕毒品，顯
    見其戒毒意志薄弱，惟其施用毒品戕害自己身心健康，尚未
    危害他人，犯後又坦承犯行，態度尚可等一切情狀，量處如
    主文第2 項所示之刑。上開扣案之海洛因2 包（1 包驗後淨
    重0.05公克，空包裝重0.20公克；1 包驗後淨重0.31公克、
    空包裝重0.17公克）、4 包（共計毛重0.8 公克）均係第一
    級毒品，其包裝袋已沾染海洛因毒品而難以析離，而殘留第
    一級毒品海洛因之注射針筒2 支、塑膠鏟管1 支，其上殘留
    之海洛因亦無從析離，均依毒品危害防制條例第18條第1項
    前段規定宣告沒收銷燬之。
四、被告經合法傳喚，無正當理由不到庭，爰不待其到庭陳述，
    逕行判決。
據上論斷，應依刑事訴訟法第369 條第1 項前段、第371 條、第
364 條、第299 條第1 項前段，毒品危害防制條例第10條第1 項
、第18條第1 項前段，刑法第11條前段、第56條、第47條，判決
如主文。
本案經檢察官許月雲到庭執行職務。
中    華    民    國    95    年    3     月    24    日
                  刑事第四庭    審判長法  官 蕭權閔
                                      法  官 陳吉雄
                                      法  官 林水城
以上正本證明與原本無異。
如不服本判決應於收受本判決後10日內向本院提出上訴書狀，其
未敘述上訴理由者，並得於提起上訴後10日內向本院補提理由書
狀（均須按他造當事人之人數附繕本）「切勿逕送上級法院」。
中    華    民    國    95    年    3     月    24    日
                                      書記官 吳新貞
附錄本件判決論罪科刑法條：
毒品危害防制條例第10條第1項
施用第一級毒品者，處6月以上5年以下有期徒刑。


司法院資訊處製作；財團法人民間司法改革基金會備份。
